臺灣嘉義地方法院民事裁定　　　　　　 100年度事聲字第52號
聲　請　人
即 債權 人　張茂荊
相　對　人
即 債務 人　陳游素嬌
　　　　　　陳金榮
上列當事人間因聲請假扣押事件，聲明異議人就本院100 年度司
裁全字第169 號保全事件駁回聲請假扣押之裁定，聲明異議，本
院裁定如下：
    主  文
異議駁回。
聲明異議費用由聲明異議人負擔。
    理  由
一、按當事人對於司法事務官處理事件所為之終局處分，得於處
    分送達後10日之不變期間內，以書狀向司法事務官提出異議
    。司法事務官認前項異議有理由時，應另為適當之處分；認
    異議為無理由者，應送請法院裁定之。法院認第1 項之異議
    為有理由時，應為適當之裁定；認異議為無理由者，應以裁
    定駁回之，民事訴訟法第240條之4第1項至第3項定有明文。
    查本件聲明異議人就本院司法事務官於民國99年10月27日以
    99年度司裁全字第93號保全事件裁定駁回聲請假扣押之終局
    處分，聲明不服提起異議，本院自應依法就司法事務官所為
    之處分，審究聲明異議人之異議有無理由，合先敘明。
二、聲明異議意旨略以：聲明異議人前曾多次要求相對人陳游素
    嬌、陳金榮出面解決債務，但相對人陳金榮避不見面，相對
    人陳游素嬌僅願承認其中新台幣150萬元部分，並以無任何
    財產可供清償為由，拒不清償。近日聲明異議人看到相對人
    陳游素嬌常常進出嘉義市○○路板信銀行，再從友人處得知
    相對人陳游素嬌在板信銀行有從事存款業務，因此相信相對
    人陳游素嬌在系爭板信銀行內確實有存款，惟相對人陳游素
    嬌卻告知聲明異議人無任何財產可借供還，明顯有隱匿財產
    之意思及行為，因之請求法院撤銷原處分，准許假扣押之聲
    請等語。
三、經查：
(一)、按請求及假扣押之原因，應釋明之；前項釋明如有不足，而
    債權人陳明願供擔保或法院認為適當者，法院得定相當之擔
    保，命供擔保後為假扣押，民事訴訟法第526條第1 項、第2
    項定有明文。所謂假扣押之原因，依同法第523條第1項規定
    ，係指日後有不能強制執行或甚難執行之虞，或應在外國為
    強制執行之情形，如債務人浪費財產，增加負擔，或就其財
    產為不利益之處分，將成為無資力之狀態，或將移住遠地、
    逃匿無蹤、隱匿財產等是。債權人就假扣押之原因，依法有
    釋明之義務，亦即須提出可使法院信其主張為真實之證據，
    必待釋明有所不足，而債權人陳明願供擔保或法院認為適當
    者，法院始得定相當之擔保，命供擔保後為假扣押，若債權
    人未釋明假扣押之原因，即不符假扣押之要件（最高法院97
    年度台抗字第649號裁定意旨參照）。
(二)、本件聲明異議人向本院聲請假扣押時，固據其提出款項借用
    證影本1份為憑，惟經本院司法事務官審查上開資料結果，
    認聲明異議人所提前揭證據，充其量僅為請求原因之釋明，
    尚非假扣押原因之釋明，且聲明異議人亦未提出任何足以釋
    明假扣押保全必要性之事證供本院參酌，自不能僅憑聲明異
    議人泛稱「近聞債務人正將名下財產脫產隱匿」等語，准許
    其聲請，而駁回聲明異議人假扣押之聲請。嗣聲明異議人不
    服上開處分提出異議，並補稱：「相對人陳金榮避不見面，
    相對人陳游素嬌並以無任何財產可供清償為由，拒不清償。
    近日聲明異議人看到相對人陳游素嬌常常進出嘉義市○○路
    板信銀行，再從友人處得知相對人陳游素嬌在板信銀行有從
    事存款業務，因此相信相對人陳游素嬌在系爭板信銀行內確
    實有存款，惟相對人陳游素嬌卻告知聲明異議人無任何財產
    可借供還，明顯有隱匿財產之意思及行為」等語，惟仍舊未
    提出可供即時調查之證據釋明其上開主張是否為真，並使本
    院審酌聲明異議人之主張有無根據，仍屬未釋明假扣押之原
    因，尚不符假扣押之要件，是聲明異議人上開主張無足憑採
    ，所請難予准許。
四、綜上所述，本院司法事務官所為裁定駁回聲明異議人聲請假
    扣押之處分，經核認事用法，並無不合，聲明異議人猶執前
    詞，指摘原處分不當，求予廢棄，非有理由，應予駁回。
五、依民事訴訟法第240條之4第3項後段、第95條、第78條，裁
    定如主文。
中    華    民    國    100    年    5    月    19    日
                  民事庭法  官  周俞宏
以上為正本係照原本作成
如不服本裁定，應於送達後10日內向本院提出抗告狀，並應繳納
抗告費新臺幣1,000元。
中    華    民    國    100    年    5    月    19    日
                        書記官  劉怡欣